---
title: "Ocasio2019"
author: "Leonardo G. Q. Amorim"
date: today
format: html
editor: visual
---

## IntroduC'C#o

Este documento descreve o pipeline de inferC\*ncia de redes regulatC3rias para validaC'C#o do gene alvo **Smo** utilizando dados de scRNA-seq do modelo de Meduloblastoma (Ocasio et al., 2019). O pipeline C) dividido em processamento de dados no R, computaC'C#o paralela com GENIE3 via Nextflow (Linux/WSL) e anC!lise estatC-stica dos resultados.

## Fase 1: Setup e ExploraC'C#o Geral

```{r}
#| warning: false
#| message: false


library(Seurat)
library(ggplot2)
library(ggpubr)
library(scales)

# https://www.ncbi.nlm.nih.gov/geo/query/acc.cgi?acc=GSE129730
# GSE129730_RAW.tar: https://www.ncbi.nlm.nih.gov/geo/download/?acc=GSE129730&format=file
# Original paper script: https://github.com/ben-babcock/Gershon_single-cell/blob/master/Single-Cell_Workflow.Rmd

# Caminhos e VariC!veis
seuratObj_path <- "data/vehicle_final_server.rds"
base_dir <- "data/"
target_gene <- "Smo"        

message(">>> 1. Iniciando carregamento de dados...")

# Lista de camundongos do artigo
vehicle_ids <- c("MB05", "MB06", "MB10", "MB13", "MB15")
obj_list <- lapply(vehicle_ids, function(id){
  f <- list.files(base_dir, pattern = paste0("*_",id, ".*"), full.names = T)
  if(file.exists(f)) {
    obj_list <- CreateSeuratObject(counts = read.table(f, header = TRUE, row.names=1), project = id, min.features = 200)
  }
  return(obj_list)
})

# Mesclando todos os dados em um C:nico objeto
seuratObj <- merge(obj_list[[1]], y=obj_list[-1])
seuratObj <- JoinLayers(seuratObj)

seuratObj[["percent.mt"]] <- PercentageFeatureSet(seuratObj, pattern = "^Mt")
seuratObj <- NormalizeData(seuratObj)
seuratObj <- FindVariableFeatures(seuratObj, x.low.cutoff = 0.05, x.high.cutoff = 5, 
                        y.cutoff = 0.5, y.high.cutoff = Inf, 
                        num.bin = 40)
seuratObj <- ScaleData(seuratObj)
seuratObj <- RunPCA(seuratObj, verbose=FALSE)
seuratObj <- RunTSNE(seuratObj, dims=1:10,check_duplicates = FALSE, verbose=FALSE)
seuratObj <- FindNeighbors(seuratObj, dims=1:10 , verbose=FALSE)
seuratObj <- FindClusters(seuratObj, resolution= 0.7, verbose=FALSE)


saveRDS(seuratObj, seuratObj_path)

# Plot Global
p1 <- DimPlot(seuratObj, reduction = "tsne", label = TRUE, label.size = 5, pt.size = 1) + 
  theme_void() + NoLegend()

p2<- DotPlot(seuratObj,features =
               c("Col3a1","C1qb","Meg3","Sox10","Aqp4","Pecam1"))

p3<- DotPlot(seuratObj,features = c("Gli1","Atoh1"                        ,"Mki67","Pcna","Ccnd1","Ccnd2","Barhl1","Rbfox3","Cntn2", "Meg3"))

p1 | p2

p1 | p3

```

You can add options to executable code like this

```{r}
#| message: false

Idents(seuratObj) <- "RNA_snn_res.0.7"

seuratObj <- RenameIdents(seuratObj, c(
  "0" = "Node_C",
  "1" = "Node_B",
  "2" = "Node_B",
  "3" = "Node_A",
  "4" = "Node_B",
  "5" = "Node_A",
  "6" = "Node_D",
  "7" = "Node_A",
  "8" = "Oligodendrocytes",
  "9" = "Astrocytes",
  "10" = "Microglia",
  "11" = "Neurons",
  "12" = "Vascular fibroblasts",
  "13" = "Endothelial"
))

# Plot Global
p1 <- DimPlot(seuratObj, reduction = "tsne", label = TRUE, label.size = 5, pt.size = 1) + 
  theme_void() + NoLegend()

p2<- DotPlot(seuratObj,features =
               c("Col3a1","C1qb","Meg3","Sox10","Aqp4","Pecam1"))

p3<- DotPlot(seuratObj,features = c("Gli1","Atoh1"                        ,"Mki67","Pcna","Ccnd1","Ccnd2","Barhl1","Rbfox3","Cntn2", "Meg3"))

p1 | p2
p1 | p3

output_path <- "data/vehicle_final_server.rds" 
saveRDS(seuratObj, file = output_path)
```

The `echo: false` option disables the printing of code (only output is displayed).

```{r}
#| warning: false

mat_A <- readRDS("C:/Users/leoga/projeto_nextflow/NodeA_weights.rds") 
mat_B <- readRDS("C:/Users/leoga/projeto_nextflow/NodeB_weights.rds") 
mat_C <- readRDS("C:/Users/leoga/projeto_nextflow/NodeC_weights.rds") 
mat_D <- readRDS("C:/Users/leoga/projeto_nextflow/NodeD_weights.rds") 

rank_A <- rank(mat_A["Smo", ]) / ncol(mat_A) 
rank_B <- rank(mat_B["Smo", ]) / ncol(mat_B) 
rank_C <- rank(mat_C["Smo", ]) / ncol(mat_C) 
rank_D <- rank(mat_D["Smo", ]) / ncol(mat_D)


top_targets <- names(sort(rank_B, decreasing = TRUE))[1:51] 
top_targets <- top_targets[top_targets != "Smo"]



df_plot <- data.frame(
  Gene = rep(top_targets, 4),
  Rank = c(rank_A[top_targets], rank_B[top_targets], rank_C[top_targets], rank_D[top_targets]),
  
  Node = factor(rep(c("A", "B", "C", "D"), each = length(top_targets)), 
                levels = c("A", "B", "C", "D"))
)

my_comparisons <- list( c("A", "B"), c("B", "C"), c("C", "D") )

plot_box <- ggplot(df_plot, aes(x = Node, y = Rank, fill = Node)) +
 
  geom_boxplot(width = 0.5, alpha = 0.9, outlier.size = 1.5, outlier.shape = 1) +
  theme_classic(base_size = 16) +
 
  scale_fill_manual(values = c("A" = "#FFFFFF", "B" = "#E41A1C", "C" = "#D95F02", "D" = "#FE9929")) +
 
  scale_y_continuous(labels = scales::percent_format(accuracy = 1), limits = c(0, 1.25)) +
  labs(
    y = "Score (GENIE3 Rank)", 
    x = "Diseased cell type"
  ) +

  stat_compare_means(comparisons = my_comparisons, method = "wilcox.test", label = "p.signif") +
  theme(
    legend.position = "none",
    axis.text.x = element_text(color = "black"),
    axis.text.y = element_text(color = "black")
  )

print(plot_box)
```